【裁判字號】    90,交易,528
【裁判日期】    901122
【裁判案由】    過失傷害
【裁判全文】
臺灣高雄地方法院刑事判決                          九十年度交易字第五二八號
    公  訴  人  臺灣高雄地方法院檢察署檢察官
    被      告  乙○○
右列被告因過失傷害案件，經檢察官提起公訴（九十年度偵字第一三三五四號），本
院判決如左：
    主  文
乙○○因過失傷害人，處拘役伍拾玖日，如易科罰金，以參佰元折算壹日。
    事  實
一、乙○○考領有普通小型車駕駛執照者，於民國八十九年十一月二十一日晚上，駕
    駛車牌號碼ＢＭ─四二九三號自用小客車，沿高雄市○○區○○路內側車道，由
    北往南方向行駛，於同日晚上九時四十分許，行經軍校路七一○號前有閃光號誌
    燈之行人穿越道前，本應注意車輛行經設有閃光黃燈之行人穿越道，車輛應減速
    慢行，注意安全，小心通過，遇有行人穿越時，無論有無交通警察指揮或號誌指
    示，均應暫停讓行人優先通過，而當時天氣晴朗，夜間有照明設備，視距良好，
    柏油路面乾燥無缺陷，亦無其他障礙物，且依其智識、能力亦無不能注意之情事
  ，詎於行至前揭行人穿越道前二十公尺處，發現甲○○自其右方徒步沿行人穿越
    道往東橫越軍校路時，竟疏未暫停讓甲○○先行，猶駕車直駛，俟因煞車不及，
    致所駕駛之自小客車車頭撞及甲○○身體左側，使甲○○彈起撞擊自小客車前擋
    風玻璃後倒地，因而受有頭部外傷、兩側下肢挫傷、左膝內側韌帶斷裂之傷害。
    乙○○於肇事後，在犯罪未被有偵查權限之機關發覺前，即主動向前往車禍現場
    處理之高雄市政府警察局左營分局右昌派出所警員魏明雄坦承肇事，俟並接受本
    院裁判。
二、案經甲○○訴由臺灣高雄地方法院檢察署檢察官偵查起訴。
    理  由
一、訊據被告乙○○，對於在右揭時、地駕駛自小客車，以時速三十至四十公里之速
    度，沿高雄市○○區○○路南向內側車道，行經軍校路七一○號前設有閃光黃燈
    之行人穿越道前二十公尺處，發現告訴人甲○○徒步自其右方沿行人穿越道橫越
    軍校路時，因煞車不及，致所駕駛之自小客車撞及告訴人甲○○身體左側，使甲
    ○○彈起撞擊自小客車前擋風玻璃後倒地之事實，坦承不諱，核與告訴人甲○○
    於本院審理中供稱：伊徒步橫越軍校路七一○號前行人穿越道欲返回住處時，在
    人行穿越道上遭被告疾駛之自小客車撞及身體左側，並彈起撞到擋風玻璃後倒地
    等語（見九十年十一月八日審理筆錄），大致相符，且細繹道路交通事故調查報
    告表所示，本件車禍確係發生在高雄市○○區○○路七一○號前設有閃光黃燈之
    行人穿越道上，軍校路行車速限為時速五十公里，車禍發生後自小客車左、右車
    輪分留有五˙五公尺及四公尺之煞車痕，再依司法行政部六十年五月九日（六二
    ）函刑決字第四六四號函轉交通部道路交通安全督導會所訂「一般公路汽車煞車
    距離、行車速度對照表」換算結果，足見被告在上開行人穿越道前撞及告訴人時
    ，其行車時速約三十至三十五公里甚明。此外，並有現場照片伍幀在卷可稽，被
    告前開自白與事實相符，堪以採信。
二、按車輛行經行人穿越道前，應減速慢行，遇有行人穿越時，無論有交通警察指揮
    或號誌指示，均應暫停讓行人通過，道路交通安全規則第一百零三條定有明文。
    再按閃光黃燈，表示車輛應減速通過，注意安全，小心通過，道路交通標誌標線
    號誌設置規則第二百十一條第一項亦定有明文。被告既考領有普通小型車駕駛執
    照，前揭規定自應知悉，且亦為其應注意並能注意之義務，則其駕車沿高雄市○
    ○區○○路南向內側車道行駛時，理應注意行至前開設有閃光黃燈之人行穿越道
    前時，應減速慢行，小心通過，而當時天候晴朗、夜間有照明設備，柏油路面乾
    燥無缺陷，亦無任何障礙物，此有前揭道路交通事故調查報告表可憑，且依被告
    之智識、能力亦無不能注意之情事，詎被告發現告訴人自其右方沿人行穿越道徒
    步往東走來時，竟未暫停讓告訴人先行，猶貿然直駛，俟因煞車不及，致所駕駛
    之自小客車車頭撞及告訴人而肇事，被告之駕駛行為有過失，至為顯明。又告訴
    人甲○○因本件車禍受有頭部外傷、兩側下肢挫傷及左膝內側韌帶斷裂之傷害，
    此有國軍左營醫院附設民眾診療服務處九十年四月十一日及高雄榮民總醫院九十
    年五月一日出具之診斷證明書各乙紙在卷可稽，再參以告訴人係步行時遭被告所
    駕駛之自小客車車頭撞及身體左側後，使告訴人彈起撞及自小客車擋風玻璃後跌
    落在地，及自小客車車頭高度與一般成年人膝蓋高度相仿等情，可見告訴人所受
    上開傷害確係因本件車禍所造成，被告辯稱告訴人所受之左膝內側韌帶斷裂傷害
    非本件車禍肇致云云，不足採信。而告訴人所受上開傷害，經治療後將復原，並
    無毀敗或有重大不治、難治之情形，此亦有國軍左營醫院九十年八月二十三日（
    九○）濟言服字第○二五八○號函、高雄榮民總醫院九十年十月三日（九○）高
    總行字第九○○八六九三號函在卷可憑，告訴人甲○○指稱因本件車禍所受傷害
    已造成其肢體重傷害云云，雖無足取，惟其所受前開傷害與被告犯行間，顯有相
    當因果關係。本件罪證已臻明確，被告過失傷害犯行，洵堪認定。
三、核被告所為，係犯刑法第二百八十四條第一項前段之過失傷害罪。被告肇事後，
    犯罪未被有偵查權之機關發覺前，主動向前往現場處理之高雄市政府警察局左營
    分局右昌派出所警員魏明雄坦承肇事，業經證人魏明雄證述明確，俟並接受本院
    裁判，堪認合乎自首要件，應依刑法第六十二條前段規定，減輕其刑。又被告為
    汽車駕駛人，於行經行人穿越道前不依規定讓行人先行，因而致人受傷，依法應
    負刑事責任，應依道路交通管理處罰條例第八十六條第一項之規定加重其刑，並
    依法先加後減。爰審酌被告疏未注意禮讓行人穿越道上之行人先行而肇事，犯後
    坦承部分，態度尚佳，惟與告訴人間就本件車禍所造成之傷勢與損害有嚴重齟齬
    ，致未能達成和解等一切情狀，爰量處如主文所示之刑。又按刑法第四十一條，
    已於九十年一月十日修正公布，並於同月十二日施行，其第一項前段規定為「犯
    最重本刑為五年以下有期徒刑之罪，而受六月以下有期徒刑或拘役之宣告，因身
    體、教育、職業或家庭之關係或因其他正當事由，執行顯有困難者，得以一元以
    上三元以下折算一日，易科罰金。」，本件被告犯罪後，上開法律已變更，依最
    高法院二十四年七月刑庭總會決議意旨，易科罰金之事項，應依刑法第二條第一
    項前段之規定，適用修正後之刑法第四十一條第一項之新法規定，併諭知易科罰
    金折算標準，以資懲儆。
據上論斷，應依刑事訴訟法第二百九十九條第一項前段，道路交通管理處罰條例第八
十六條第一項，刑法第二條第一項前段、第二百八十四條第一項前段、第六十二條前
段、第四十一條第一項，罰金罰鍰提高標準條例第一條前段、第二條，判決如主文。
本案經檢察官劉宗慶到庭執行職務。
中      華      民      國    九十      年     十一     月    二十二    日
                                  臺灣高雄地方法院交通法庭
                                      法  官  廖  純  卿
右正本證明與原本無異。
如不服本判決，應於判決送達後十日內，向本院提出上訴狀。
  書記官  林  孝  聰
中      華      民      國    九十      年     十一     月    二十二    日
附錄法條：
刑法第二百八十四條第一項。
中華民國刑法第二百八十四條
 (過失傷害罪)
因過失傷害人者，處六月以下有期徒刑、拘役或五百元以下罰金，致重傷
者，處一年以下有期徒刑、拘役或五百元以下罰金。


司法院資訊處製作；財團法人民間司法改革基金會備份。
